<!DOCTYPE html PUBLIC "-//W3C//DTD XHTML 1.0 Transitional//EN" "http://www.w3.org/TR/xhtml1/DTD/xhtml1-transitional.dtd">
<html xmlns="http://www.w3.org/1999/xhtml">
<head>
	<meta http-equiv="Content-Type" content="text/html; charset=iso-8859-1" />
	<title>Ymmärrä suomea</title>
	<style type="text/css" media="all">@import "css/styles.css";</style>
	<script type="text/javascript" src="swfobject.js"></script>
</head>
<body class="font-medium">
	<div id="main-wrapper">
		<div id="topbar"></div>
		<div id="main-menu">
			<table cellspacing="0" cellpadding="0" border="0" class="add-links"><tr>
				<td class="item"><img class="raquo" src="i/raquo.gif" alt="" height="7" width="4" /><a href="/ymmarra/index.php?moduli=sanakirja">Sanakirja</a></td>
				<td class="item"><img class="raquo" src="i/raquo.gif" alt="" height="7" width="4" /><a href="/ymmarra/index.php?moduli=verbit">Verbiluettelo</a></td>
				<td class="item"><img class="raquo" src="i/raquo.gif" alt="" height="7" width="4" /><a href="/ymmarra/index.php?moduli=kielioppi">Kielioppi</a></td>
			</tr></table>
			<table cellspacing="0" cellpadding="0" border="0"><tr>
				<td class="item"><img class="raquo" src="i/raquo.gif" alt="" height="7" width="4" /><a href="/ymmarra/index.php">Etusivu</a></td>
				<td class="item"><img class="raquo" src="i/raquo.gif" alt="" height="7" width="4" /><a href="/ymmarra/index.php?moduli=tekstit">Lukutekstit</a></td>
			</tr></table>
		</div>
		<div id="content">
			<table cellspacing="0" cellpadding="0" border="0" id="content-wrapper"><tr>
				<td>
					<div id="left-menu">
												<div class="header-verb"><span>Verbit</span></div>
						<div class="menu">
								<div class="init"><a href="/ymmarra/index.php?moduli=verbit&kirjain=a">A</a></div>
								<div class="init"><a href="/ymmarra/index.php?moduli=verbit&kirjain=e">E</a></div>
								<div class="init"><a href="/ymmarra/index.php?moduli=verbit&kirjain=h">H</a></div>
								<div class="init"><a href="/ymmarra/index.php?moduli=verbit&kirjain=i">I</a></div>
								<div class="init"><a href="/ymmarra/index.php?moduli=verbit&kirjain=j">J</a></div>
								<div class="init"><a href="/ymmarra/index.php?moduli=verbit&kirjain=k">K</a></div>
								<div class="init"><a href="/ymmarra/index.php?moduli=verbit&kirjain=l">L</a></div>
								<div class="init"><a href="/ymmarra/index.php?moduli=verbit&kirjain=m">M</a></div>
								<div class="init"><a href="/ymmarra/index.php?moduli=verbit&kirjain=n">N</a></div>
								<div class="init"><a href="/ymmarra/index.php?moduli=verbit&kirjain=o">O</a></div>
								<div class="init"><a href="/ymmarra/index.php?moduli=verbit&kirjain=p">P</a></div>
								<div class="init"><a href="/ymmarra/index.php?moduli=verbit&kirjain=r">R</a></div>
								<div class="init"><a href="/ymmarra/index.php?moduli=verbit&kirjain=s">S</a></div>
								<div class="init"><a href="/ymmarra/index.php?moduli=verbit&kirjain=t">T</a></div>
								<div class="init"><a href="/ymmarra/index.php?moduli=verbit&kirjain=u">U</a></div>
								<div class="init"><a href="/ymmarra/index.php?moduli=verbit&kirjain=v">V</a></div>
								<div class="init"><a href="/ymmarra/index.php?moduli=verbit&kirjain=y">Y</a></div>
								<div class="init"><a href="/ymmarra/index.php?moduli=verbit&kirjain=Ä">Ä</a></div>
						</div>					</div>
				</td>
				<td>
					<div id="main-content">
						<div id="path">
							<a href=".">Etusivu</a> &gt; <a href="/ymmarra/index.php?moduli=verbit&kirjain=K">K</a>						</div>
													<h1>KIPITTÄÄ</h1>
						<table cellspacing="0" cellpadding="0" border="0">
							<tr>
								<td colspan="2" style="padding-bottom:10px;"><strong>Aktiivin indikatiivi</strong></td>
							</tr>
							<tr>
								<td><pre>PREESENS                   
minä     kipitän           
sinä     kipität           
hän      kipittää          
me       kipitämme         
te       kipitätte         
he       kipittävät        

PASSIIVI
         kipitetään        

IMPERFEKTI                 
         kipitin           
         kipitit           
         kipitti           
         kipitimme         
         kipititte         
         kipittivät        

PASSIIVI
         kipitettiin       

PERFEKTI
olen     kipittänyt        
olet     kipittänyt        
on       kipittänyt        
olemme   kipittäneet       
olette   kipittäneet       
ovat     kipittäneet       

PASSIIVI
on       kipitetty         

PLUSKVAMPERFEKTI
olin     kipittänyt        
olit     kipittänyt        
oli      kipittänyt        
olimme   kipittäneet       
olitte   kipittäneet       
olivat   kipittäneet       

PASSIIVI
oli      kipitetty         
</pre></td>
								<td>&nbsp;&nbsp;&nbsp;</td>
								<td><pre>  KIELTOMUOTO
  en        kipitä
  et        kipitä
  ei        kipitä
  emme      kipitä
  ette      kipitä
  eivät     kipitä


  ei        kipitetä

   
  en        kipittänyt
  et        kipittänyt
  ei        kipittänyt
  emme      kipittäneet
  ette      kipittäneet
  eivät     kipittäneet


  ei        kipitetty


  en    ole kipittänyt
  et    ole kipittänyt
  ei    ole kipittänyt
  emme  ole kipittäneet
  ette  ole kipittäneet
  eivät ole kipittäneet


  ei    ole kipitetty


  en    ollut  kipittänyt
  et    ollut  kipittänyt
  ei    ollut  kipittänyt
  emme  olleet kipittäneet
  ette  olleet kipittäneet
  eivät olleet kipittäneet


  ei    ollut  kipitetty
</pre></td>
							</tr>
						</table>
						<table cellspacing="0" cellpadding="0" border="0">
							<tr>
								<td colspan="2" style="padding-bottom:10px;"><strong>Aktiivin konditionaali</strong></td>
							</tr>
							<tr>
								<td><pre>PREESENS
minä     kipittäisin       
sinä     kipittäisit       
hän      kipittäisi        
me       kipittäisimme     
te       kipittäisitte     
he       kipittäisivät     

PASSIIVI
         kipitettäisiin    

PERFEKTI
olisin   kipittänyt        
olisit   kipittänyt        
olisi    kipittänyt        
olisimme kipittäneet       
olisitte kipittäneet       
olisivat kipittäneet       

PASSIIVI
olisi    kipitetty         
</pre></td>
								<td>&nbsp;&nbsp;&nbsp;</td>
								<td><pre> 
  en        kipittäisi
  et        kipittäisi
  ei        kipittäisi
  emme      kipittäisi
  ette      kipittäisi
  eivät     kipittäisi


  ei        kipitettäisi


  en    olisi  kipittänyt
  et    olisi  kipittänyt
  ei    olisi  kipittänyt
  emme  olisi  kipittäneet
  ette  olisi  kipittäneet
  eivät olisi  kipittäneet 


  ei    olisi  kipitetty
</pre></td>
							</tr>
						</table>
						<table cellspacing="0" cellpadding="0" border="0">
							<tr>
								<td colspan="2" style="padding-bottom:10px;"><strong>Aktiivin potentiaali</strong></td>
							</tr>
							<tr>
								<td><pre>PREESENS
minä     kipittänen        
sinä     kipittänet        
hän      kipittänee        
me       kipittänemme      
te       kipittänette      
he       kipittänevät      

PASSIIVI
         kipitettäneen     

PERFEKTI
lienen   kipittänyt        
lienet   kipittänyt        
lienee   kipittänyt        
lienemme kipittäneet       
lienette kipittäneet       
lienevät kipittäneet       

PASSIIVI
lienee   kipitetty         
</pre></td>
								<td>&nbsp;&nbsp;&nbsp;</td>
								<td><pre> 
  en        kipittäne
  et        kipittäne
  ei        kipittäne
  emme      kipittäne
  ette      kipittäne
  eivät     kipittäne


  ei        kipitettäne


  en    liene  kipittänyt
  et    liene  kipittänyt
  ei    liene  kipittänyt
  emme  liene  kipittäneet
  ette  liene  kipittäneet
  eivät liene  kipittäneet 


  ei    liene  kipitetty
</pre></td>
							</tr>
						</table>
						<table cellspacing="0" cellpadding="0" border="0">
							<tr>
								<td colspan="2" style="padding-bottom:10px;"><strong>Aktiivin imperatiivi</strong></td>
							</tr>
							<tr>
								<td><pre>PREESENS

(sinä)   kipitä            
(hän)    kipittäköön       
(me)     kipittäkäämme     
(te)     kipittäkää        
(he)     kipittäkööt       

PASSIIVI
         kipitettäköön     

PERFEKTI

ole      kipittänyt        
olkoon   kipittänyt        
olkaamme kipittäneet       
olkaa    kipittäneet       
olkoot   kipittäneet       

PASSIIVI

olkoon   kipitetty         
</pre></td>
								<td>&nbsp;&nbsp;&nbsp;</td>
								<td><pre> 

  älä         kipitä
  älköön      kipittäkö
  älkäämme    kipittäkö
  älkää       kipittäkö
  älkööt      kipittäkö


  älköön      kipitettäkö



  älä      ole  kipittänyt
  älköön   olko kipittänyt
  älkäämme olko kipittäneet
  älkää    olko kipittäneet
  älkööt   olko kipittäneet



  älköön   olko kipitetty
</pre></td>
							</tr>
						</table>
						<table cellspacing="0" cellpadding="0" border="0">
							<tr>
								<td colspan="2" style="padding-bottom:10px;"><strong>Verbin nominaalimuodot</strong></td>
							</tr>
							<tr>
								<td><pre>I INFINITIIVI              

Lyhyempi muoto:            
         kipittää          

Pitempi muoto:             
         kipittääkseni     
         kipittääksesi
         kipittääkseen
         kipittääksemme
         kipittääksenne
         kipittääkseen

III  INFINITIIVI           

inessiivi    kipittämässä  
elatiivi     kipittämästä  
illatiivi    kipittämään   
adessiivi    kipittämällä
abessiivi    kipittämättä  
instruktiivi kipittämän    
                           
Passiivi
instruktiivi kipitettämän  
                           
                           
</pre></td>
								<td>&nbsp;&nbsp;&nbsp;</td>
								<td><pre>  II INFINITIIVI

  inessiivi     kipittäessä
  instruktiivi  kipittäen

  Passiivi
  inessiivi     kipitettäessä






  IV INFINITIIVI

  nominatiivi   kipittäminen
  partitiivi    kipittämistä
      

  I PARTISIIPPI 
  aktiivi       kipittävä
  passiivi      kipitettävä

  II PARTISIIPPI 
  aktiivi       kipittänyt
  passiivi      kipitetty
</pre></td>
							</tr>
						</table>

					</div>
				</td>
			</tr></table>		</div>
		<div id="footer"><a href="http://www.oph.fi/"><img src="i/oph_logo_ymmarrasuomea.gif" width="157" height="35" alt="OPH" /></a></div>
	</div>
</body>
</html>
